cs: Typ víka: Flip-top; Šroubování; Zacvakávací; Jiné
th: ประเภทฝา: กล่องแบบเปิดฝาด้านบน; ยึดด้วยสกรู; Snap-on; อื่นๆ
sl-SI: Vrsta pokrova: Navojni sklopni pokrovček; Privijanje; Zaskočno; Drugo
nl: Dekseltype: Klik; Schroefbaar; Opklikbaar; Andere
lt-LT: Dangtelio tipas: Atverčiamas kamštelis; Užsukamas; Užspaudžiamas; Kita
en: Lid type: Flip-top; Screw-on; Snap-on; Other
vi: Loại nắp: Hộp lật nắp; Bắt vít; Lắp vào; Khác
nb: Lokktype: Flip-top; Skru på; Snap-on; Annet
de: Deckeltyp: Klappdeckel; Zum Anschrauben; Schnappdeckel; Sonstiges
pt-PT: Tipo de tampa: Rolha mecânica; De enroscar; De encaixe; Outro
ko: 뚜껑 유형: 플립탑; 스크루온; 스냅온; 기타
sv: Locktyp: Flip-top; Skruva på; Snäpplock; Övrigt
ru: Тип крышки: Откидной; На винтах; Защелкивающийся; Другое
zh-TW: 蓋子類型: 翻蓋式; 旋入式; 扣環式; 其他
fi: Kansityyppi: Läppäkorkki; Kierrettävä; Napsautettava; Muu
fr: Type de couvercle: Ouverture par le haut; À visser; Cutters; Autre
ja: 蓋の種類: フリップトップ; ねじ込み式; スナップオン; その他
bg-BG: Тип капак: Флип-топ; Завинтване; Закопчаване; Други
tr: Kapak Tipi: Kaldır aç; Vidalı; Geçmeli; Diğer
pl: Typ pokrywy: Krachla; Nakręcana; Zatrzask; Inne
zh-CN: 盖子类型: 掀盖式; 旋入式; 卡扣式; 其他
sk-SK: Typ veka: Uzáver flip top; Skrutkovací; Pripínací; Iné
ro-RO: Tip capac: Atașat; Șurub; Fixare prin apăsare; Altele
hr-HR: Vrsta poklopca: Preklopni poklopac; Navijanje; Pričvršćivanje; Ostalo
da: Lågtype: Flip-top; Skru på; Knap-på; Andet
it: Tipo di coperchio: Flip top; A vite; A scatto; Altro
pt-BR: Tipo de tampa: Flip-top; Aparafusar; Desencaixe; Outro
el: Τύπος καπακιού: Ανοιγόμενο; Βιδωτό; Κουμπωτό; Άλλο
es: Tipo de tapa: Tapa abatible; Atornillable; Encajable; Otros
hu: Fedél típusa: Felhajtható; Felcsavarható; Felpattintható; Egyéb